臺灣板橋地方法院刑事判決　　　　　　　　　　　　　九十一年度易字第九四號
　　公　訴　人　臺灣板橋地方法院檢察署檢察官
　　被　　　告　甲○○
右列被告因贓物案件，經檢察官提起公訴（九十年度偵字第一四五五九號)，本院判
決如左：
    主  文
甲○○收受贓物，累犯，處拘役伍拾玖日，如易科罰金，以佰元折算壹日。
    事  實
一、甲○○曾於民國八十一年間因槍砲彈藥刀械管制條例案件，經本院判處有期徒刑
    十一月確定，於八十六年十月八日執行完畢，竟不知悛悔，明知綽號「阿鴻」之
    成年男子所交付之ＦＸＸ─九七七之重型機車，係來路不明之贓物（該車係丙○
    ○於九十年八月二十四日十六時許，在台北縣新莊市○○路輔大停車場失竊之Ｌ
    ＰＥ─九二一號重機車，並懸掛乙○○於九十年八月二十五日上午八時三十分許
    ，在臺北縣新莊市○○路○段一一五巷二弄五號之一前失竊之車號ＦＸＸ─九七
    七號機車車牌），仍於九十年八月三十一日晚上九時許，在新莊市○○街全壘打
    網咖店向「阿鴻」男子借用收受，嗣於九十年九月一日十三時四十分許，甲○○
    騎乘該懸掛ＦＸＸ─九七七號重機車之車牌，在台北縣新莊市○○路九十巷口為
    警查獲。
二、案經台北縣政府警察局新莊分局報請臺灣板橋地方法院檢察署檢察官偵查起訴。
    理  由
一、訊據被告甲○○於偵查時矢口否認涉有右揭贓物犯行，辯稱：不知係贓車，係由
    軍中同梯隊友綽號「阿鴻」所交付，不知阿鴻真名，是我軍中同梯隊林瑞鴻的朋
    友，但我和林瑞鴻沒有聯絡，我有阿鴻電話，我沒有跟他說要借多久，但我使用
    完後，今天凌晨四、五點要回網路店要還他，但他不在，我沒有向阿鴻要行照，
    扣案鑰匙是我家裡的鑰匙云云。惟查：
（一）車牌號碼ＬＰＥ─九二一號重機車及車號ＦＸＸ─九七七之車牌，確係車主丙
      ○○、乙○○所失竊一情，有被害人丙○○、乙○○之警訊筆錄、車輛失竊資
      料個別查詢報表及贓物領据乙紙附卷可稽。
（二）被告所提供綽號阿鴻之聯絡電話為0000000000號行動電話，雖查出
      使用人為李文傑，惟該電話早在九十年二月五日即拆機，有和信電訊股份有限
      公司函文在卷可憑，因此，被告顯係編纂之詞。
（三）按借用收受機車，為擔保來源之正當性及應付警察路檢，一般人必會索取行車
      執照，或其他車籍資料，以免收受來路不明之車輛，此為眾所週知之理。本件
      被告坦承並未向出借人要求出示行車執照，且車子鑰匙亦非原機車鑰匙，而被
      告自承「我跟阿鴻借車時，他有給我鑰匙，但過程中弄丟了，後來以我住家之
      鑰匙插入鑰匙孔結果可以發動，鑰匙孔很大，好像什麼鑰匙都可以發動」等語
      ，因此被告向他人借車，於遺失機車鑰匙後，並未向原車主索取，竟逕行以自
      己之鑰匙即行發動，其借車過程，已有可疑。再者，被告自借用至查獲時間近
      二十小時並非短暫，卻未向出借人索取行照，有違常理，是以本件被告雖辯伊
      不知係屬贓車云云，顯係事後卸責之詞，並不足採，其贓物犯行堪予認定。
二、核被告甲○○所為，係涉犯三百四十九條第一項之收受贓物罪。被告有如事實欄
    所載之論罪科刑執行情形，有台灣高等法院檢察署刑案紀錄簡覆表及本院刑案被
    告院內前案記錄表在卷可憑，五年內再犯有期徒刑以上之本罪，為累犯，依法遞
    加其刑。爰審酌被告之動機、方法、目的、手段、犯罪後否認犯行等一切情狀，
    量處如主文所示之刑，並諭知易科罰金之折算標準。
三、被告經合法傳喚無正當理由不到庭，本院認係應科拘役之案件，故不待其陳述逕
    行判決。
據上論斷，應依刑事訴訟法第二百九十九條第一項前段、第三百零六條，刑法第三百
四十九條第一項、第四十七條、第四十一條第一項前段、罰金罰鍰提高標準條例第一
條前段、第二條，判決如主文。
本案經檢察官林俊峰到庭執行職務
中      華      民      國    九十一    年      四      月    三十    日
                                      臺灣板橋地方法院刑事第六庭
                                          法  官 徐玉玲
右正本證明與原本無異。
如不服本判決，應於判決送達後十日內，向本院提出上訴狀。
                                          書記官 陳映孜
中      華      民      國    九十一    年      四      月     三十     日
附錄法條
中華民國刑法第三百四十九條
收受贓物者，處三年以下有期徒刑、拘役或五百元以下罰金。
搬運、寄藏、故買贓物或為擔保者，處五年以下有期徒刑、拘役或科或併
科一千元以下罰金。
因贓物變得之財物，以贓物論。
